【裁判字號】    99,訴,226
【裁判日期】    990208
【裁判案由】    毒品危害防制條例
【裁判全文】
臺灣臺中地方法院刑事判決               99年度訴字第226號
公  訴  人  台灣台中地方法院檢察署檢察官
被      告  甲○○
上列被告因毒品危害防制條例案件，經檢察官提起公訴（98年度
毒偵字第4298號），本院合議庭裁定由受命法官獨任進行簡式審
判程序，判決如下：
    主    文
甲○○施用第一級毒品，累犯，處有期徒刑拾壹月，扣案之第一
級毒品海洛因壹包（驗餘淨重0﹒315公克）沒收銷燬之；又施用
第二級毒品，累犯，處有期徒刑伍月；應執行有期徒刑壹年壹月
，扣案之第一級毒品海洛因壹包（驗餘淨重0﹒315公克）沒收銷
燬之。
    犯罪事實
一、甲○○曾因施用毒品案件，經送觀察、勒戒後，認有繼續施
    用毒品之傾向，令入戒治處所強制戒治，於民國89年12月27
    日停止戒治，所餘戒治期間交付保護管束，至90年2月23日
    保護管束期滿執行完畢，由台灣台東地方法院檢察署檢察官
    以90年度戒毒偵字第30號為不起訴處分；並曾因毒品危害防
    制條例案件，經本院93年度訴字第2950號判處有期徒刑一年
    、七月，應執行之刑為有期徒刑一年五月；又因毒品危害防
    制條例案件，經本院94年度訴字第1182號判處有期徒刑一年
    二月、七月，後經本院96年度聲減字第1019號裁定減為有期
    徒刑七月、三月又十五日，定應執行之刑為有期徒刑九月又
    十五日，接續執行於96年7月16日執行完畢。詎仍不知悔改
    ，復基於施用第一級毒品及第二級毒品之犯意，於98年11月
    3日零時30分許，在彰化縣金馬路大肚橋旁之加油站廁所內
    ，先以針筒注入體內之方式，施用第一級毒品海洛因一次；
    之後再利用鋁箔紙燒烤之方式，施用第二級毒品甲基安非他
    命一次。嗣於98年11月3日1時45分許，為警在台中縣烏日鄉
    ○○路○段大肚橋北端查獲，並扣得其持有之第一級毒品海
    洛因一包（查獲時含袋重0﹒55公克，驗餘淨重0﹒315公克
    ）。
二、案經台中縣警察局烏日分局報請台灣台中地方法院檢察署檢
    察官偵查起訴。
    理    由
一、本件被告甲○○所犯係死刑、無期徒刑、最輕本刑為三年以
    上有期徒刑以外之罪，其於準備程序中就被訴事實為有罪之
    陳述，經告知簡式審判程序之旨，並聽取公訴人及被告之意
    見後，本院合議庭認為適宜而裁定由受命法官獨任進行簡式
    審判程序，先予說明。
二、上揭犯罪事實，業據被告甲○○坦承不諱，並有第一級毒品
    海洛因一包（查獲時含袋重0﹒55公克，驗餘淨重0﹒315公
    克，見卷附台中縣警察局烏日分局扣押物品目錄表及行政院
    衛生署草屯療養院草療鑑字第0981100015號鑑定書）扣案足
    稽。且被告於前開時地為警查獲，經採其尿液送驗結果，嗎
    啡及甲基安非他命均呈陽性反應，復有台中縣警察局烏日分
    局勘察採證同意書、真實姓名對照表及詮昕科技股份有限公
    司8B060005號濫用藥物尿液檢驗報告附卷可憑，足徵被告之
    自白供述與事實相符。又被告曾因施用毒品案件，經送觀察
    、勒戒後，認有繼續施用毒品之傾向，令入戒治處所強制戒
    治，於89年12月27日停止戒治，所餘戒治期間交付保護管束
    ，至90年2月23日保護管束期滿執行完畢，由台灣台東地方
    法院檢察署檢察官以90年度戒毒偵字第30號為不起訴處分等
    情，亦有台灣高等法院被告前案紀錄表、入出監資料在卷佐
    參，本件事證明確，被告犯行已堪認定。
三、核被告所為，係犯毒品危害防制條例第10條第1項之施用第
    一級毒品罪及同條第2項之施用第二級毒品罪。其持有第一
    級毒品及第二級毒品之低度行為，分別為施用第一級毒品及
    第二級毒品之高度行為所吸收，不另論罪。又被告曾因毒品
    危害防制條例案件，經本院93年度訴字第2950號判處有期徒
    刑一年、七月，應執行之刑為有期徒刑一年五月；又因毒品
    危害防制條例案件，經本院94年度訴字第1182號判處有期徒
    刑一年二月、七月，後經本院96年度聲減字第1019號裁定減
    為有期徒刑七月、三月又十五日，定應執行之刑為有期徒刑
    九月又十五日，接續執行於96年7月16日執行完畢（見卷台
    灣高等法院被告前案紀錄表），五年以內故意再犯有期徒刑
    以上之施用第一級毒品罪及施用第二級毒品罪，均為累犯，
    應依刑法第47條第1項規定加重其刑。而其所犯上揭二罪，
    犯意各別，行為互殊，應予分論併科。爰審酌被告曾經觀察
    勒戒、強制戒治，並有毒品危害防制條例等多項前科，仍無
    視於國家對杜絕毒品犯罪之禁令，繼續施用第一、二級毒品
    ，顯不知悔改，施用毒品本身係屬自戕行為，危害施用者身
    心健康，具有成癮性、依賴性，對社會治安之影響非重，被
    告事後坦承上情，態度尚佳等一切情狀，處以如主文所示之
    刑，並定其應執行之刑。扣案之第一級毒品海洛因一包（驗
    餘淨重0﹒315公克），應依毒品危害防制條例第18條第1項
    前段諭知沒收銷燬之。
據上論斷，應依刑事訴訟法第273條之1第1項、第299條第1項前
段，毒品危害防制條例第10條第1項、第2項、第18條第1項前段
，刑法第11條、第47條第1項、第51條第5款，判決如主文。
本案經檢察官乙○○到庭執行職務。
中    華    民    國    99    年     2     月    8    日
                  刑事第二庭    法  官  鍾堯航
以上正本證明與原本無異。
如不服本判決應於收受判決後10日內向本院提出上訴書狀，並應
敘述具體理由；其未敘述上訴理由者，應於上訴期間屆滿後20日
內向本院補提理由書（均須按他造當事人之人數附繕本）「切勿
逕送上級法院」。
                                書記官  吳淑願
中    華    民    國    99    年     2     月    8    日
附錄本案論罪科刑法條全文
毒品危害防制條例第10條：
施用第一級毒品者，處六月以上五年以下有期徒刑。
施用第二級毒品者，處三年以下有期徒刑。

司法院資訊處製作；財團法人民間司法改革基金會備份。
